Inventaris van het archief van de Provinciale Planologische Dienst in Zuid-Holland, (1938) 1945-1986
Nationaal Archief, Den Haag
- CULTUUR, NATUURSCHOON, SPORT EN RECREATIE, 9.
  - Natuur- en landschapsschoon, 9.2
    - Randstadgroenstructuur (RSGS), 9.2.2
      - Rapport Bos in de Randstad: studie naar de mogelijkheden van aanleg en ontwikkeling van bos in het gebied tussen Delft-Zoetermeer-Voorschoten en Leidschendam, 1982; 1064
      - Vergaderingen van de Werkgroep Randstadgroenstructuur Zuid-Holland, 1982-1986; 1065-1069
        - 1982, 1065
        - 1983, 1066
        - 1984, 1067
        - 1985, 1068
        - 1986, 1069
  - Sport en spel, 9.3
    - Uitvoering van een onderzoek naar de behoefte aan sportaccommodaties in de provincie, 1961-1967; 1070
  - Recreatie, 9.4
    - Nota Recreatie in Zuid-Holland (Recreatienota 1948), met bijbehorende stukken, 1948-1950; 1071
    - Notitie van de gemeente 's-Gravenhage over de behoefte aan recreatieterreinen, met reactie van de PPD, 1952; 1072
    - Rapport over de behoefte aan recreatieterreinen in de agglomeratie 's-Gravenhage, 1953; 1073
    - Rapport Het vraagstuk van de recreatie rondom Den Haag, 1954; 1074
    - Nota betreffende de recreatie in de provincie Zuid-Holland (Recreatienota 1957), 1075
    - Rapport Bestaat er een recreatienood in Zuid-Holland?, met reacties, 1957; 1076
    - Rapporten van de interprovinciale Commissie voor het vreemdelingenverkeer in Noord-Holland, Zuid-Holland en Utrecht, 1961-1962; 1077
    - Nota Recreatie-onderzoek Noordzeekust in de provincies Noord- en Zuid-Holland, een onderzoek uitgevoerd door de Provincie Noord-Holland, 1962; 1078
    - Interne notities betrekking hebbende op de strand- en duinrecreatie in de provincie, 1964-1965; 1079
    - Rapporten van onderzoeken op het gebied van gezinsrecreatie in de openlucht, opgesteld door de Stichting Instituut voor Sociaal-Wetenschappelijk Onderzoek (SISWO), 1964-1966; 1080
    - Nota De ontwikkeling van de openluchtrecreatie buiten de bebouwde kommen in Zuid-Holland: vrije uren in de natuur (Recreatienota 1967), met reacties, 1967-1968; 1081
    - Onderzoeksrapporten betrekking hebbende op (semi-)permanente verblijfsrecreatie en zogeheten tweede woningen, met reacties op de rapporten, 1967-1974; 1082
    - Uitvoering van een sociologisch onderzoek naar de openluchtrecreatie in het Haags Bos, 1968-1972; 1083
    - Uitvoering van een onderzoek door de PPD in samenwerking met het Openbaar Lichaam Rijnmond naar de openluchtrecreatie in het zuidelijk deel van de provincie, 1969-1972; 1084
    - Rapport van de Studiecommissie ad hoc voor het opstellen van een recreantenbalans voor de dagrecreatie in de provincies Noord-Holland, Zuid-Holland en Utrecht, 1973-1974; 1085
    - Rapport Vakantie in Zeeland en Goeree: deelstudie van het Zeeuwse recreatieonderzoek, een onderzoek uitgevoerd door het Nederlands Research Instituut voor Recreatie en Toerisme, 1974; 1086
    - Rapport Openluchtrecreatie in Zeeland en in het zuidelijk deel van Zuid-Holland: het recreatieve gedrag in de openlucht tijdens het weekend van de inwoners in het gebied, 1975; 1087
    - Eindrapport van het Objectonderzoek 1971, een onderzoek naar de aard en omvang van het recreatiebezoek aan Goeree, Voorne, Brielse Maas en Oude Maas, 1976; 1088
    - Vergaderingen van het Periodiek Overleg Recreatievraagstukken (in planologisch verband), 1979-1986; 1089
    - Rapport Vakantie en Uitgaan, een onderzoek in opdracht van een zestal provincies, waaronder Zuid-Holland, 1984; 1090
    - Informatieve nota aan Gedeputeerde Staten naar aanleiding van het onderzoek Vrouwenemancipatie en recreatie, 1986; 1091
    - Recreatie in natuurgebieden, 9.4.1
      - Overzicht van natuurschoon en recreatiegebieden in de provincie, 1947; 1092
      - Brochure Het probleem van de ontspanning in de vrije natuur in Zuid-Holland, 1949; 1093
      - Recreatieplan voor de Krimpenerwaard 1959, met een voorstel tot verdere uitwerking van het plan, 1959-1967; 1094
      - Rapport Recreatie-onderzoek Brielse Maas, zomer 1967, 1095
        zie ook onder Facet Streekplan Brielse Maas,
        inventarisnummers 504 - 514
      - Voorstudie ten behoeve van de ontwikkeling van de recreatie, alsmede een Recreatie-basisplan voor het Noord-Zuid Hollands Plassengebied, met bijbehorende stukken, 1969-1981; 1096
      - Voorstudies ten behoeve van de ontwikkeling van de recreatie, alsmede een Recreatie-basisplan voor het gebied 's-Gravenwoude, 1970-1975; 1097
      - Voorstudie ten behoeve van de ontwikkeling van de recreatie in de Krimpenerwaard (1971), met een landschapsecologische evaluatie van de Voorstudie, 1971-1974; 1098
      - Voorstudie ten behoeve van de ontwikkeling van de recreatie in het gebied IJsselmonde, 1974; 1099
      - Voorstudie ten behoeve van de ontwikkeling van de recreatie, alsmede een Recreatie-basisplan voor het gebied Hitlandbos, met reacties, 1974-1980; 1100
      - Nota Openluchtrecreatie Hoeksche Waard, opgesteld door de PPD in samenwerking met het Overlegorgaan Hoeksche Waard, 1975-1976; 1101
      - Rapport Recreatie op en aan het Pannerdensch kanaal, de Nederrijn en de Lek, opgesteld door de interprovinciale Werkgroep Coördinatie Projectontwikkeling Rijn- en Lekoevers, 1979; 1102
      - Literatuurstudie door de PPD in opdracht van Gedeputeerde Staten naar de relatie recreatie en natuur, 1980; 1103
    - Recreatie op en nabij het water, 9.4.2
      - Rapport Onderzoek recreatie te water in Noord-Holland, Zuid-Holland en Utrecht, opgesteld door de interprovinciale Commissie voor het vreemdelingenverkeer in Noord-Holland, Zuid-Holland en Utrecht, 1959; 1104
      - Onderzoek naar de waterrecreatie en de natuur op en rondom de Nieuwkoopse Plassen en de Kagerplassen, 1980-1985; 1105
    - Recreatieve fietspaden, 9.4.3
      - Rijwielpadenplan voor de provincie Zuid-Holland (1954), met nadere uitwerking van het plan, 1952-1959; 1106
      - Nota Fietsen in Zuid-Holland Zuid: studienota ten behoeve van de streekplanherziening Zuid-Holland Zuid, 1980; 1107
      - Reactie van de PPC op de Herziening van het Provinciaal Fietspadenplan uit 1977, 1986; 1108